Carga inicial del dataframe de tweets COVID-19
```{r}
library(mongolite)
library(ggplot2)
library(dplyr)
library(tidyr)
library(dplyr)
library(tm, exclude = "inspect")
library(stringr)
library(stringi)
library(arules)
library(tokenizers)
library(tidytext)
library(wordcloud)

tweets_mongo_covid19 <- mongo(
  collection = "tweets_mongo_covid19", 
  db = "DMUBA"
)
```


## Tweets de mayor impacto
```{r}
df_tweets = tweets_mongo_covid19$aggregate(
'[{"$project":{

      "retweet_status_id": 1,  
      "retweet_user_id": 1,
      "retweet_text": 1,
      "retweet_screen_name": 1,
      "retweet_verified": 1,
      "retweet_location": 1,
      "retweet_source": 1,
      "retweet_favorite_count": 1,
      "retweet_retweet_count": 1,
      "retweet_statuses_count": 1,
      "retweet_followers_count": 1,
      "retweet_friends_count": 1,
      "retweet_created_at": {
          "$cond": { 
              "if": { 
                  "$eq" : ["$retweet_created_at", {}] 
              }, 
              "then": null, 
              "else": {
                  "$dateToString": {"date": "$retweet_created_at"}
              }
          }
      }

}}]'
)
```

```{r}
View(df_tweets)
```

```{r}
retweeted_tweets_header <- c(
  'retweet_created_at',
  'retweet_status_id',
  'retweet_user_id',
  'retweet_text',
  'retweet_screen_name',
  'retweet_verified',
  'retweet_location',
  'retweet_source',
  'retweet_favorite_count',
  'retweet_retweet_count',
  'retweet_statuses_count',
  'retweet_followers_count',
  'retweet_friends_count'
)

retweeted_tweets = df_tweets[,retweeted_tweets_header]
names(retweeted_tweets)[names(retweeted_tweets) == 'retweet_created_at'] <- 'created_at'
names(retweeted_tweets)[names(retweeted_tweets) == 'retweet_status_id'] <- 'status_id'
names(retweeted_tweets)[names(retweeted_tweets) == 'retweet_user_id'] <- 'user_id'
names(retweeted_tweets)[names(retweeted_tweets) == 'retweet_text'] <- 'text'
names(retweeted_tweets)[names(retweeted_tweets) == 'retweet_screen_name'] <- 'screen_name'
names(retweeted_tweets)[names(retweeted_tweets) == 'retweet_verified'] <- 'verified'
names(retweeted_tweets)[names(retweeted_tweets) == 'retweet_location'] <- 'location'
names(retweeted_tweets)[names(retweeted_tweets) == 'retweet_source'] <- 'source'
names(retweeted_tweets)[names(retweeted_tweets) == 'retweet_favorite_count'] <- 'favorite_count'
names(retweeted_tweets)[names(retweeted_tweets) == 'retweet_retweet_count'] <- 'retweet_count'
names(retweeted_tweets)[names(retweeted_tweets) == 'retweet_statuses_count'] <- 'statuses_count'
names(retweeted_tweets)[names(retweeted_tweets) == 'retweet_followers_count'] <- 'followers_count'
names(retweeted_tweets)[names(retweeted_tweets) == 'retweet_friends_count'] <- 'friends_count'

```

#Combinando quoteados y retweeteados
```{r}
combined_tweets = rbind(retweeted_tweets)
View(combined_tweets)
combined_tweets['created_at_R_date'] = as.POSIXct(
  combined_tweets$created_at, 
  format="%Y-%m-%dT", 
  tz="UTC"
)
top_tweets_by_retweet_count=combined_tweets
#Ordenamos por retweet_count de manera decreciente, hay mismos tw con distinto retweet_count
top_tweets_by_retweet_count= data.frame(top_tweets_by_retweet_count %>%
  group_by(status_id) %>%
  arrange(-retweet_count) %>%
  filter(row_number()==1))
View(head(top_tweets_by_retweet_count,20))
```

```{r}
#Discretizaciones amigos
hist(log10(top_tweets_by_retweet_count$friends_count+1))
top_tweets_by_retweet_count$cat_friends =discretize(top_tweets_by_retweet_count$friends_count,method = "fixed", breaks = c(-Inf, 300, 1500, Inf), labels=c("pocos", "medio", "muchos"))
table(top_tweets_by_retweet_count$cat_friends)
```

```{r}
#Discretizaciones Followers
hist(log10(top_tweets_by_retweet_count$followers_count+1))
top_tweets_by_retweet_count$cat_followers =discretize(top_tweets_by_retweet_count$followers_count,method = "fixed", breaks = c(-Inf,  1500, 30000, Inf), labels=c("pocos", "medio", "muchos"))
table(top_tweets_by_retweet_count$cat_followers)
```

```{r}
#Discretizaciones Statuses
hist(log10(top_tweets_by_retweet_count$statuses_count+1))
top_tweets_by_retweet_count$cat_statuses =discretize(log10(top_tweets_by_retweet_count$statuses_count+1),method = "fixed", breaks = c(-Inf, 4, 5, Inf), labels=c("pocos", "medio", "muchos"))
table(top_tweets_by_retweet_count$cat_statuses)
```

```{r}
#Discretizaciones Favorite
hist(log10(top_tweets_by_retweet_count$favorite_count+0.5))
top_tweets_by_retweet_count$cat_favorite =discretize(log10(top_tweets_by_retweet_count$favorite_count+1),method = "fixed", breaks = c(-Inf, 0.0001, 1, 2, Inf), labels=c("nada","pocos", "medio", "muchos"))
table(top_tweets_by_retweet_count$cat_favorite)
```

```{r}
#Discretizaciones RT
hist(log10(top_tweets_by_retweet_count$retweet_count+1))
top_tweets_by_retweet_count$cat_retweet =discretize(top_tweets_by_retweet_count$retweet_count,method = "fixed", breaks = c(-Inf, 0.0001, 10, 100, Inf), labels=c("nada","pocos", "medio", "muchos"))
table(top_tweets_by_retweet_count$cat_retweet)
```

```{r}
#Discretizaciones Verified
top_tweets_by_retweet_count$cat_verified =  as.factor(ifelse(top_tweets_by_retweet_count$verified, "si", NA))
table(top_tweets_by_retweet_count$cat_verified)
```


#Agrupacion por pais
```{r}
top_tweets_by_retweet_count$location_original = top_tweets_by_retweet_count$location
top_tweets_by_retweet_count$location <- gsub("[^[:alnum:][:blank:]?&/\\-]", "", top_tweets_by_retweet_count$location)
top_tweets_by_retweet_count$location <- gsub("U00..", "", top_tweets_by_retweet_count$location)
# --- limpieza de textos
# Se quitan acentos
top_tweets_by_retweet_count$location = stri_trans_general(top_tweets_by_retweet_count$location, "Latin-ASCII")
# Se pasa a minusculas
top_tweets_by_retweet_count$location = tolower(top_tweets_by_retweet_count$location)
# Se quita puntuacion
top_tweets_by_retweet_count$location = removePunctuation(top_tweets_by_retweet_count$location)
# Se quitan n?meros
top_tweets_by_retweet_count$location = removeNumbers(top_tweets_by_retweet_count$location)
# se quitan espacios extras
top_tweets_by_retweet_count$location =  stripWhitespace(top_tweets_by_retweet_count$location)
# se quitan espacios al principio y final de la cadena
top_tweets_by_retweet_count$location = str_trim(top_tweets_by_retweet_count$location)
# sin stop words
top_tweets_by_retweet_count$location_nosw = removeWords(top_tweets_by_retweet_count$location, stopwords("spanish"))
top_tweets_by_retweet_count$location_nosw = removeWords(top_tweets_by_retweet_count$location, stopwords("english"))
# # ?Qu? contiene el campo location? Podemos contar frecuencias de palabras
# corpus = Corpus(VectorSource(enc2utf8(top_tweets_by_retweet_count$location)))
# dtm <- TermDocumentMatrix(corpus)
# dtm
# #m <- as.matrix(dtm)
# #View(m[1:20, 1:100])
# #freq <- sort(rowSums(m), decreasing=TRUE)
# #df_location_words <- data.frame(term = names(freq), frec=freq)
# par(bg="grey30") # Fijamos el fondo en color gris
# wordcloud(df_location_words$term, df_location_words$frec, col=terrain.colors(length(df_location_words$term), alpha=0.9), random.order=FALSE, rot.per=0.3 )
# # Del listado aparecen estos paises m?s populares
# countries_regex ="(argentina|mexico|colombia|espana|peru|venezuela|chile|el salvador|ecuador|paraguay|guatemala|uruguay|honduras|nicaragua|bolivia|brasil)"
# # Usamos expresiones regulares para extraer el pa?s
# top_tweets_by_retweet_count$countries = str_extract(top_tweets_by_retweet_count$location, countries_regex)
# # cantidad de usuarios con paises encontrados: 5976
# sum(!is.na(top_tweets_by_retweet_count$countries))
# # cantidad relativa: 44%
# sum(!is.na(top_tweets_by_retweet_count$countries))/ nrow(top_tweets_by_retweet_count)
# Segundo enfoque -- integrando un dataset con paises ---
paises <- read.csv("https://gist.githubusercontent.com/brenes/1095110/raw/c8f208b03485ba28f97c500ab7271e8bce43b9c6/paises.csv",fileEncoding="utf-8")
paises$nombre = tolower(paises$nombre)
paises$nombre = stri_trans_general(paises$nombre, "Latin-ASCII")
paises$nombre = removePunctuation(paises$nombre)
paises$nombre =  stripWhitespace(paises$nombre)
paises$nombre = str_trim(paises$nombre)
countries_regex_2 = paste0("(", paste0(paises$nombre, collapse = '|'), ")")
top_tweets_by_retweet_count$countries_2 = str_extract(top_tweets_by_retweet_count$location, countries_regex_2)

#cantidad de usuarios con paises encontrados: 6417
sum(is.na(top_tweets_by_retweet_count$countries_2))
#cantidad relativa: 48%
sum(!is.na(top_tweets_by_retweet_count$countries_2))/ nrow(top_tweets_by_retweet_count)
top_tweets_by_retweet_count$cat_pais=top_tweets_by_retweet_count$countries_2
```

```{r}
source_frecuency=data.frame(table(top_tweets_by_retweet_count$source))
source_frecuency[order(-source_frecuency$Freq),]
names(source_frecuency)[1]="source"
known_sources=source_frecuency[source_frecuency$Freq>0.05*nrow(top_tweets_by_retweet_count),]
platform=known_sources[1]
platform$cat_plataforma=platform$source
top_tweets_by_retweet_count=left_join(top_tweets_by_retweet_count,platform, c('source'='source'))
```

---------------------


```{r}
#Obtengo pares status_id, fecha
status_fecha=top_tweets_by_retweet_count[,c('status_id','created_at_R_date')]
names(status_fecha)=c('status_id','Fecha')
status_fecha$Fecha= as.factor(status_fecha$Fecha)
#Armo un dataframe con pares fecha cantidad de tweets
fecha_cantidad = data.frame(table(
  status_fecha$Fecha))
#Doy nombre a las columnas
names(fecha_cantidad)=c("Fecha","Cantidad")
#Chequeo cantidad de fechas que obtengo y cantidad de retweets
q=400
length(fecha_cantidad[fecha_cantidad$Cantidad>q,1])
sum(fecha_cantidad[fecha_cantidad$Cantidad>q,2])
#Filtro fechas
filtro=data.frame(fecha_cantidad[fecha_cantidad$Cantidad>q,1])
names(filtro)= 'Fecha'
#Tuplas Status_id, fecha a considerar
join_status_fecha= inner_join(status_fecha, filtro, by = c("Fecha" = "Fecha"))

```

#Formato tuplas tweets-item

```{r}
# Pivot de columnas que empiezan con "cat"
df_tweets_tuples = top_tweets_by_retweet_count %>% 
  pivot_longer(
    cols =starts_with("cat"),
    names_to = "feat", 
    values_to = "val", 
    names_prefix = "cat_",
    values_drop_na = TRUE) %>% 
  select("status_id", "feat", "val")
```

```{r}
# se agrega prefijo de tipo de √???tem:
df_tweets_tuples = df_tweets_tuples %>% 
  mutate("item" = paste0(feat,"=",val)) %>% 
  select("status_id", "item")
```

```{r}
length(unique(df_tweets_tuples$status_id))
```


```{r}
### ----- Tratamiento de Textos ------------
df_text = top_tweets_by_retweet_count[,c("status_id","text")]
```

```{r}                                              
# Se quitan caracteres no alfanum√©ricos (por cuestiones de errores en RStudio)
df_text$text <- gsub("[^[:alnum:][:blank:]?&/\\-]", "", df_text$text)
df_text$text <- gsub("U00..", "", df_text$text)
```

```{r}
# --- limpieza de textos
# Se quitan acentos
df_text$text = stri_trans_general(df_text$text, "Latin-ASCII")
# Se pasa a minusculas
df_text$text = tolower(df_text$text)
# Se quita puntuacion
df_text$text = removePunctuation(df_text$text)
# Se quitan n√∫meros
df_text$text = removeNumbers(df_text$text)
# se quitan espacios extras
df_text$text =  stripWhitespace(df_text$text)
# se quitan espacios al principio y final de la cadena
df_text$text = str_trim(df_text$text)
# sin stop words spanish
df_text$text = removeWords(df_text$text, stopwords("spanish"))
# sin stop words english
df_text$text = removeWords(df_text$text, stopwords("english"))
df_text$text <- gsub("https[a-z0-9]+", "", df_text$text)
```

```{r}
# se separa el texto en t√©rminos
df_text$words = tokenizers::tokenize_words(df_text$text, simplify = T)
```

```{r}
# se pasa a formato pares: user-t√©rmino
df_text = df_text %>% select("status_id", "words")  %>% unnest(words) %>%  distinct()
```

```{r}
# Elimino los tÈrminos de b˙squeda de los hashtags
df_text = df_text[-grep(x =  df_text$words, pattern = "^(covid|corona|cuarentena|virus)"),]
```

```{r}
fecha_palabra= inner_join(df_text, join_status_fecha, by = c("status_id" = "status_id"))
```

```{r}
fecha_palabra2=fecha_palabra%>%
  count(fecha_palabra$Fecha, fecha_palabra$words, sort = TRUE)
names(fecha_palabra2)=c('Fecha','words','n')
```

```{r}
fecha_palabra2 <- fecha_palabra2 %>%
  bind_tf_idf(words, Fecha, n)
n=20
top_it_idf=500
head(arrange(fecha_palabra2[fecha_palabra2$n>n,],-tf_idf),top_it_idf)
df=head(arrange(fecha_palabra2[fecha_palabra2$n>n,],-tf_idf),top_it_idf)
df= df[,1:2]
df[,3]=1
vocabulario_dia= left_join(fecha_palabra, df, by= c("Fecha" = "Fecha","words"="words"))
names(vocabulario_dia)[4]="Match"
vocabulario_dia[is.na(vocabulario_dia$Match),"Match"]=0
tupla=vocabulario_dia %>%
  group_by(status_id) %>%
  summarise(suma = sum(Match)) 
tupla$dia=ifelse(tupla$suma>0,"si","no")
nrow(tupla[tupla$dia=="no",1])
# se agrega prefijo de tipo de √???tem:
tupla$item = paste0("Vocabulario_dia=", tupla$dia)

```


```{r}
# A las transacciones con hashtags se les agregan los atributos del usuario.
df_tuples=tupla[,c("status_id","item")]
df_tuples = bind_rows(df_tweets_tuples, df_tuples)
```


```{r}
# reglas
trans2 <- as(split(df_tuples$item, df_tuples$status_id), "transactions")
print(trans2)
#subitem=grep("^word=", itemLabels(trans2), value = TRUE)  LO CUELGA SI LE PASAS MUCHAS PALABRAS
rules = apriori(trans2, parameter=list(target="rule", support=0.1, confidence=0.0002, minlen=2))
#, appearance = list(rhs = 'rt=muchos')
print(rules)
View(inspect(sort(rules, by="lift", decreasing = TRUE)))
inspect(head(rules, 20))
```


```{r}
# generaci√≥n de reglas: Aquellos con muchos RT
trans <- as(top_tweets_by_retweet_count[c("cat_friends", "cat_favorite","cat_verified","cat_statuses","cat_followers", "cat_rt")], "transactions")
rules = apriori(trans, parameter=list(target="rule", support=0.01, confidence=0.02), appearance = list(rhs = 'cat_rt=muchos'))
print(rules)
inspect(sort(rules, by="lift", decreasing = TRUE))
```

```{r}
# generaci√≥n de reglas: Aquellos con muchos Favs
trans <- as(top_tweets_by_retweet_count[c("cat_friends", "cat_favorite","cat_verified","cat_statuses","cat_followers", "cat_rt")], "transactions")
rules = apriori(trans, parameter=list(target="rule", support=0.01, confidence=0.02), appearance = list(rhs = 'cat_favorite=muchos'))
print(rules)
inspect(sort(rules, by="lift", decreasing = TRUE))
```

#4 Consigna, pregunta del TP pasado, independencia verified vs popularidad
```{r}
# generaci√≥n de reglas 2- Influencia del verified
trans <- as(top_tweets_by_retweet_count[c("cat_friends", "cat_favorite","cat_verified","cat_statuses","cat_followers", "cat_rt")], "transactions")
rules = apriori(trans, parameter=list(target="rule", support=0.0001, confidence=0.02), appearance = list(lhs = 'cat_verified=si'))
print(rules)
inspect(sort(rules, by="lift", decreasing = TRUE))
```



```{r}
#Codigo Leo
s=subset(rules, subset = lhs  %pin% "word=" & !(lhs  %in% "favorite=muchos"))

# Buscar que el consecuente contenga items de tipo hashtag
# (%pin% indica matching parcial sobre el string del item)
inspect(sort(s, by = "lift", decreasing = TRUE)[1:20])

# Buscar que el antecedente contenga la word nex
inspect(subset(rules, subset = lhs  %in% "word=new"))

# Buscar que el antecedente contenga la word urgente O abril
inspect(subset(rules, subset = lhs  %in% c("word=urgente", "word=abril")))

# Buscar que el antecedente contenga la word casos Y confirmados
inspect(subset(rules, subset = lhs  %ain% c("word=casos", "word=confirmados")))

# Buscar que el antecedente contenga alguna word y en el consecuente
# la cantidad de rt discretizada
inspect(subset(rules, subset = lhs  %pin% "word=" & rhs  %pin% "rt="))

# Buscar que el antecedente contenga alguna word O
# en el consecuente la cantidad de rt discretizada
inspect(subset(rules, subset = lhs  %pin% "word=" | rhs  %pin% "rt="))

# Buscar que el antecedente contenga alguna word y que 
# el antecedente NO contenga la word new
inspect(subset(rules, subset = lhs  %pin% "word=" & !(lhs  %in% "word=new")))


# Buscar que el itemset (antecedente o consecuente) tenga una word
inspect(subset(rules, subset = items  %pin% "word="))

# Buscar que el itemset (antecedente o concecuente) tenga una word Y que el lift sea mayor a 1.2
inspect(subset(rules, subset = items  %pin% "word=" & lift > 1.2))


apriori(train, parameter = list(support=0.01, confidence=0.1, target = "rules", minlen=3, maxlen=10))
```

-----
Hacemos un tratamiento de textos
```{r}
### ----- Codigo Fran Tratamiento de Textos ------------
df_text = combined_tweets[,c("status_id", "created_at_R_date", "text")]
```

Limpiamos caracteres no alfanumericos
```{r}
# Se quitan caracteres no alfanum√??¬©ricos (por cuestiones de errores en RStudio)
df_text$text <- gsub("[^[:alnum:][:blank:]?&/\\-]", "", df_text$text)
df_text$text <- gsub("U00..", "", df_text$text)
```

Limpiamos los textos
```{r}
# Se quitan acentos
df_text$text = stri_trans_general(df_text$text, "Latin-ASCII")
# Se pasa a minusculas
df_text$text = tolower(df_text$text)
# Se quita puntuacion
df_text$text = removePunctuation(df_text$text)
# Se quitan n√??¬∫meros
df_text$text = removeNumbers(df_text$text)
# se quitan espacios extras
df_text$text =  stripWhitespace(df_text$text)
# se quitan espacios al principio y final de la cadena
df_text$text = str_trim(df_text$text)
# sin stop words
df_text$text = removeWords(df_text$text, stopwords("spanish"))
# sin stop words english
df_text$text = removeWords(df_text$text, stopwords("english"))
```

Tokenizamos el texto (separamos todos los terminos)
```{r}
# se separa el texto en terminos
df_text$words = tokenizers::tokenize_words(df_text$text, simplify = T)
```

Armamos un dataframe con las palabras utilizadas en cada tweet por d√?a
```{r}
# se pasa a formato pares: tweet-words
df_words_with_date = df_text %>% select("status_id", "created_at_R_date", "words")  %>% unnest(words) %>%  distinct()
```

Contamos las palabras por fecha filtrando por terminologia que no queremos
```{r}
words_counts_by_date <- df_words_with_date %>%
  filter(
    !str_detect(str_to_lower(words), str_to_lower(".*COVID.*|.*coronavirus.*|.*cuarentena*"))
  ) %>%
  group_by(created_at_R_date, words) %>%
  count(words)
  

total_words <- words_counts_by_date %>% 
  group_by(words) %>% 
  summarize(total = sum(n))

words_counts_by_date <- left_join(words_counts_by_date, total_words)

words_counts_by_date <- words_counts_by_date %>%
    bind_tf_idf(words, created_at_R_date, n)

words_counts_by_date = as.data.frame(
  words_counts_by_date
)

names(words_counts_by_date)[3] = 'count'

# Elimino todos los tweets sin hashtags (NA)
words_counts_by_date = words_counts_by_date[!is.na(words_counts_by_date['words']),]
```

Aplicamos el scoring de ocurrencias de palabras por d√?a sobre el total de incidencias para determinar su peso.
```{r}
# Filtramos palabras
selected_words = words_counts_by_date[words_counts_by_date$count >= 20,]

# No filtramos por count
#selected_words = words_counts_by_date

selected_words = selected_words[order(selected_words$created_at_R_date, selected_words$tf_idf, decreasing = TRUE),]

selected_words <-
  selected_words %>%
    group_by(created_at_R_date) %>%
    top_n(10, tf_idf)
```

Ahora vamos a analizar si mis tweets utilizaron el lenguaje del d√?a 
Tomamos como lenguaje del d√?a (diccionario) las "selected_words"
```{r}
dictionary = selected_words

# se pasa a formato pares: tweet-words
df_dictionary = df_text %>% 
  select("status_id", "created_at_R_date", "words")  %>% 
  unnest(words) %>%  
  distinct() %>%
  filter(
    !str_detect(str_to_lower(words), str_to_lower(".*COVID.*|.*coronavirus.*|.*cuarentena*"))
  )

dates = unique(dictionary$created_at_R_date)
```

Para todas las fechas que figuran en mi diccionario, me fijo si el termino en el tweet (trx) 
uso el vocabulario del d√?a
```{r}

df_dictionary$use_date_dictionary = FALSE

for (date in dates) {
    date_dictionary = as.list(dictionary[dictionary$created_at_R_date == date, "words"]$words)
    
    df_dictionary[
      df_dictionary$created_at_R_date == date & df_dictionary$words %in% date_dictionary,
      "use_date_dictionary"
    ]$use_date_dictionary <- TRUE
    
    remove(date_dictionary)
}

df_dictionary$use_date_dictionary = ifelse(df_dictionary$use_date_dictionary == FALSE, NA, "S")
df_dictionary[!is.na(df_dictionary$use_date_dictionary),]
```











----

