---
title: "Tweet Time Analisis"
output: html_notebook
---

Carga inicial del dataframe de tweets COVID-19
```{r}
library(mongolite)
library(ggplot2)
library(dplyr)
library(tidyr)
library(dplyr)
library(tm, exclude = "inspect")
library(stringr)
library(stringi)
library(arules)
library(tokenizers)


tweets_mongo_covid19 <- mongo(
  collection = "tweets_mongo_covid19", 
  db = "DMUBA"
)
```


# Exploramos el uso de hashtags
Ya teniendo una primera impresión de la evolución de los tweets en base sus fechas, exploramos el uso de hashtags
```{r}
expanded_hashtags = tweets_mongo_covid19$aggregate(
'[
    {
        "$unwind": "$hashtags"
    },
    {
        "$project": {
            "status_id": 1,
            "verified": 1,
            "location": 1,
            "source": 1,
            "created_at": {
                "$dateToString": { "date": "$created_at"}
            },
            "favorite_count": 1,
            "retweet_count": 1,

            "retweet_status_id": 1,
            "retweet_verified": 1,
            "retweet_location":1,
            "retweet_source": 1,
            "retweet_created_at": {
                "$cond": { 
                    "if": { 
                        "$eq" : ["$retweet_created_at", {}] 
                    }, 
                    "then": null, 
                    "else": {
                        "$dateToString": {"date": "$retweet_created_at"}
                    }
                }
            },
            "retweet_favorite_count": 1,
            "retweet_retweet_count": 1,

            "quoted_status_id": 1,
            "quoted_verified": 1,
            "quoted_location": 1,
            "quoted_source": 1, 
             "quoted_created_at": {
                "$cond": { 
                    "if": { 
                        "$eq" : ["$quoted_created_at", {}] 
                    }, 
                    "then": null, 
                    "else": {
                        "$dateToString": {"date": "$quoted_created_at"}
                    }
                }
            },
            "quoted_favorite_count": 1,
            "quoted_retweet_count": 1,

            "hashtags": 1
        }
    }
]'
)
```

```{r}
original_tweet_headers <- c(
  'status_id',
  'verified',
  'location',
  'source',
  'created_at',
  'favorite_count',
  'retweet_count',
  'hashtags'
)
original_tweet_hashtags = expanded_hashtags[,original_tweet_headers]

# Retweets
retweeted_tweet_headers <- c(
  'retweet_status_id',
  'retweet_verified',
  'retweet_location',
  'retweet_source',
  'retweet_created_at',
  'retweet_favorite_count',
  'retweet_retweet_count',
  'hashtags'
)

retweeted_tweet_hashtags = expanded_hashtags[,retweeted_tweet_headers]

names(retweeted_tweet_hashtags)[names(retweeted_tweet_hashtags) == 'retweet_status_id'] <- 'status_id'
names(retweeted_tweet_hashtags)[names(retweeted_tweet_hashtags) == 'retweet_verified'] <- 'verified'
names(retweeted_tweet_hashtags)[names(retweeted_tweet_hashtags) == 'retweet_location'] <- 'location'
names(retweeted_tweet_hashtags)[names(retweeted_tweet_hashtags) == 'retweet_source'] <- 'source'
names(retweeted_tweet_hashtags)[names(retweeted_tweet_hashtags) == 'retweet_created_at'] <- 'created_at'
names(retweeted_tweet_hashtags)[names(retweeted_tweet_hashtags) == 'retweet_favorite_count'] <- 'favorite_count'
names(retweeted_tweet_hashtags)[names(retweeted_tweet_hashtags) == 'retweet_retweet_count'] <- 'retweet_count'

# Quotes
quoted_tweet_headers <- c(
  'quoted_status_id',
  'quoted_verified',
  'quoted_location',
  'quoted_source',
  'quoted_created_at',
  'quoted_favorite_count',
  'quoted_retweet_count',
  'hashtags'
)
quoted_tweet_hashtags = expanded_hashtags[,quoted_tweet_headers]

names(quoted_tweet_hashtags)[names(quoted_tweet_hashtags) == 'quoted_status_id'] <- 'status_id'
names(quoted_tweet_hashtags)[names(quoted_tweet_hashtags) == 'quoted_verified'] <- 'verified'
names(quoted_tweet_hashtags)[names(quoted_tweet_hashtags) == 'quoted_location'] <- 'location'
names(quoted_tweet_hashtags)[names(quoted_tweet_hashtags) == 'quoted_source'] <- 'source'
names(quoted_tweet_hashtags)[names(quoted_tweet_hashtags) == 'quoted_created_at'] <- 'created_at'
names(quoted_tweet_hashtags)[names(quoted_tweet_hashtags) == 'quoted_favorite_count'] <- 'favorite_count'
names(quoted_tweet_hashtags)[names(quoted_tweet_hashtags) == 'quoted_retweet_count'] <- 'retweet_count'
```

```{r}
combined_hashtags = rbind(original_tweet_hashtags, retweeted_tweet_hashtags, quoted_tweet_hashtags)

combined_hashtags['created_at_R_date'] = as.POSIXct(
  combined_hashtags$created_at, 
  format="%Y-%m-%dT", 
  tz="UTC"
)
combined_hashtags['created_at'] = as.POSIXct(
  combined_hashtags$created_at, 
  format="%Y-%m-%dT%H:%M:%S", 
  tz="UTC"
)

# Limpiamos duplicados
combined_hashtags = combined_hashtags[!duplicated(combined_hashtags),]
combined_hashtags[!is.na(combined_hashtags['created_at_R_date']),]
```

```{r}
hashtags_counts_by_date = as.data.frame(
  combined_hashtags %>%
  group_by(created_at_R_date, hashtags) %>%
  count(hashtags)
)

names(hashtags_counts_by_date)[1] = 'date'
names(hashtags_counts_by_date)[3] = 'count'

# Elimino todos los tweets sin hashtags (NA)
hashtags_counts_by_date = hashtags_counts_by_date[!is.na(hashtags_counts_by_date['hashtags']),]
```

```{r}
# Elimino ahora valores de hashtags que considero genéricos o de clasificación 
# Estos hashtags no agregan valor al contenido
filtered_hashtag_counts_by_date = as.data.frame(
  hashtags_counts_by_date %>%
  filter(
    !str_detect(str_to_lower(hashtags), str_to_lower(".*COVID.*|.*coronavirus.*|.*cuarentena*"))
  )
)

# Consigo todos los hashtags y su conteo por fecha
top_hashtags_by_news_date = as.data.frame(
  filtered_hashtag_counts_by_date %>% 
  group_by(date) 
)

# Consigo los N hashtags mas utilizados por fecha
#n = 3
#top_hashtags_by_news_date = as.data.frame(
#  filtered_hashtag_counts_by_date %>% 
#  group_by(date) %>% 
#  top_n(n, count)
#)
```

Limpiamos caracteres no alfanumericos
```{r}
df_text = top_hashtags_by_news_date

# Se quitan caracteres no alfanum?ricos (por cuestiones de errores en RStudio)
df_text$hashtags <- gsub("[^[:alnum:][:blank:]?&/\\-]", "", df_text$hashtags)
df_text$hashtags <- gsub("U00..", "", df_text$hashtags)
```

Limpiamos los textos
```{r}
# Se quitan acentos
df_text$hashtags = stri_trans_general(df_text$hashtags, "Latin-ASCII")
# Se pasa a minusculas
df_text$hashtags = tolower(df_text$hashtags)
# Se quita puntuacion
df_text$hashtags = removePunctuation(df_text$hashtags)
# Se quitan n?meros
df_text$hashtags = removeNumbers(df_text$hashtags)
# se quitan espacios extras
df_text$hashtags =  stripWhitespace(df_text$hashtags)
# se quitan espacios al principio y final de la cadena
df_text$hashtags = str_trim(df_text$hashtags)
# sin stop words
df_text$hashtags = removeWords(df_text$hashtags, stopwords("spanish"))
```

```{r}
# Eliminamos fechas no definidas
df_text = df_text[!is.na(df_text$date),]

# Asignamos NA a hashtags vacios
df_text[df_text$hashtags=="",] <- NA

# Eliminamos hashtahs no definidos
df_text = df_text[!is.na(df_text$hashtags),]

# Unifico hashtags por fecha en lowercase
df_text = as.data.frame(
  df_text %>%
  group_by(date, hashtags) %>%
  summarize(tt_count = sum(count))
)
```

Selecciono los hashtags top N de mi df de hashtags normalizados
```{r}
n = 5
df_hashtag = as.data.frame(
  df_text %>% 
  group_by(date) %>% 
  top_n(n, tt_count)
)

names(df_hashtag)[2] = "hashtag"
```

Ahora vamos a buscar discretizar las veces que se utilizaron nuestros hashtags a lo largo del tiempo para aplicar reglas de asociación
```{r}
# TT Impact
# Aplicamos los cortes seleccionados a criterio y sesgo de identificar lo que nos parece es impacto
df_hashtag$tt_impact = discretize(
  df_hashtag$tt_count, 
  method = "fixed",
  breaks = c(1, 10, 40, 150, Inf), 
  labels = c("nada","pocos", "medio", "muchos")
)
```

Reduzo mis fechas para contemplar el rango desde el 1 de marzo dado que en estas fechas empezaron a aparecer
datos de COVID en latinoamerica
```{r}
march_date=as.POSIXct("2020-03-01")

df_hashtag = as.data.frame(
  df_hashtag %>%
  filter(date >= march_date & tt_count >= 40)
)

summary(df_hashtag)
```

Encuentro aquellos hashtag que considero tuvieron algún impacto de tt en los tweets desde marzo
```{r}
unique_hashtag = unique(df_hashtag$hashtag)
unique_hashtag
```


Generamos columnas de presencia/ausencia para nuestros TTs
```{r}
df_hashtag$tt_ultimahora = df_hashtag$hashtag == "ultimahora"
df_hashtag$tt_ultimahora = ifelse(df_hashtag$tt_ultimahora,"S",NA)

df_hashtag$tt_confirmado = df_hashtag$hashtag == "confirmado"
df_hashtag$tt_confirmado = ifelse(df_hashtag$tt_confirmado,"S",NA)

df_hashtag$tt_dedicareestemayo = df_hashtag$hashtag == "dedicareestemayo"
df_hashtag$tt_dedicareestemayo = ifelse(df_hashtag$tt_dedicareestemayo,"S",NA)

df_hashtag$tt_may = df_hashtag$hashtag == "may"
df_hashtag$tt_may = ifelse(df_hashtag$tt_may,"S",NA)

df_hashtag$tt_cuba = df_hashtag$hashtag == "cuba"
df_hashtag$tt_cuba = ifelse(df_hashtag$tt_cuba,"S",NA)

df_hashtag$tt_proteccionyaccion = df_hashtag$hashtag == "proteccionyaccion"
df_hashtag$tt_proteccionyaccion = ifelse(df_hashtag$tt_proteccionyaccion,"S",NA)

df_hashtag$tt_unidosenbatalla = df_hashtag$hashtag == "unidosenbatalla"
df_hashtag$tt_unidosenbatalla = ifelse(df_hashtag$tt_unidosenbatalla,"S",NA)

df_hashtag$tt_graciaspuebloheroico = df_hashtag$hashtag == "graciaspuebloheroico"
df_hashtag$tt_graciaspuebloheroico = ifelse(df_hashtag$tt_graciaspuebloheroico,"S",NA)

df_hashtag$tt_mexiquensesencrisis = df_hashtag$hashtag == "mexiquensesencrisis"
df_hashtag$tt_mexiquensesencrisis = ifelse(df_hashtag$tt_mexiquensesencrisis,"S",NA)

df_hashtag$tt_sarscov = df_hashtag$hashtag == "sarscov"
df_hashtag$tt_sarscov = ifelse(df_hashtag$tt_sarscov,"S",NA)

df_hashtag$tt_holaperu = df_hashtag$hashtag == "holaperu"
df_hashtag$tt_holaperu = ifelse(df_hashtag$tt_holaperu,"S",NA)

df_hashtag$tt_packsardientes = df_hashtag$hashtag == "packsardientes"
df_hashtag$tt_packsardientes = ifelse(df_hashtag$tt_packsardientes,"S",NA)

df_hashtag$tt_whatsapp = df_hashtag$hashtag == "whatsapp"
df_hashtag$tt_whatsapp = ifelse(df_hashtag$tt_whatsapp,"S",NA)

df_hashtag$tt_sntesalud = df_hashtag$hashtag == "sntesalud"
df_hashtag$tt_sntesalud = ifelse(df_hashtag$tt_sntesalud,"S",NA)

df_hashtag$tt_venezuela = df_hashtag$hashtag == "venezuela"
df_hashtag$tt_venezuela = ifelse(df_hashtag$tt_venezuela,"S",NA)

df_hashtag$tt_envivo = df_hashtag$hashtag == "envivo"
df_hashtag$tt_envivo = ifelse(df_hashtag$tt_envivo,"S",NA)

df_hashtag$tt_obelisco = df_hashtag$hashtag == "obelisco"
df_hashtag$tt_obelisco = ifelse(df_hashtag$tt_obelisco,"S",NA)

df_hashtag$tt_spacex = df_hashtag$hashtag == "spacex"
df_hashtag$tt_spacex = ifelse(df_hashtag$tt_spacex,"S",NA)

df_hashtag$tt_unionluchaycompromiso = df_hashtag$hashtag == "unionluchaycompromiso"
df_hashtag$tt_unionluchaycompromiso = ifelse(df_hashtag$tt_unionluchaycompromiso,"S",NA)

df_hashtag$tt_anonymous = df_hashtag$hashtag == "anonymous"
df_hashtag$tt_anonymous = ifelse(df_hashtag$tt_anonymous,"S",NA)

df_hashtag$tt_jun = df_hashtag$hashtag == "jun"
df_hashtag$tt_jun = ifelse(df_hashtag$tt_jun,"S",NA)

df_hashtag$tt_nuevanormalidadrelativa = df_hashtag$hashtag == "nuevanormalidadrelativa"
df_hashtag$tt_nuevanormalidadrelativa = ifelse(df_hashtag$tt_nuevanormalidadrelativa,"S",NA)

df_hashtag$tt_racismoes = df_hashtag$hashtag == "racismoes"
df_hashtag$tt_racismoes = ifelse(df_hashtag$tt_racismoes,"S",NA)

df_hashtag$tt_graciasporcuidarnos = df_hashtag$hashtag == "graciasporcuidarnos"
df_hashtag$tt_graciasporcuidarnos = ifelse(df_hashtag$tt_graciasporcuidarnos,"S",NA)

```

Generamos reglas para mi analisis
```{r}
# reglas de asociación
tt_transactions <- as(
  df_hashtag[
    c(
      "date",
      "tt_impact",
      "tt_ultimahora",
      "tt_dedicareestemayo",
      "tt_may",
      "tt_cuba",
      "tt_proteccionyaccion",
      "tt_unidosenbatalla",
      "tt_graciaspuebloheroico",
      "tt_mexiquensesencrisis",
      "tt_sarscov",
      "tt_holaperu",
      "tt_packsardientes",
      "tt_whatsapp",
      "tt_sntesalud",
      "tt_venezuela",
      "tt_envivo",
      "tt_obelisco",
      "tt_spacex",
      "tt_unionluchaycompromiso",
      "tt_anonymous",
      "tt_jun",
      "tt_nuevanormalidadrelativa",
      "tt_racismoes",
      "tt_graciasporcuidarnos"
    )
  ], 
  "transactions"
)


tt_rules = apriori(
  tt_transactions, 
  parameter = list(
    target="rule", 
    support=0.01, 
    confidence=0.02
  )
)

print(tt_rules)

inspect(
  sort(
    tt_rules,
    by="lift", 
    decreasing = TRUE
  )
)
```


