---
title: "Tweeter profile impact"
output: html_notebook
---
Carga inicial del dataframe de tweets COVID-19
```{r}
library(mongolite)
library(ggplot2)
library(dplyr)
library(tidyr)
library(dplyr)
library(tm, exclude = "inspect")
library(stringr)
library(stringi)
library(arules)
library(tokenizers)


tweets_mongo_covid19 <- mongo(
  collection = "tweets_mongo_covid19", 
  db = "DMUBA"
)
```

Obtenemos nuestros tweets
```{r}
profiles = tweets_mongo_covid19$find(fields=
'{
      "user_id": 1,
      "screen_name": 1,
      "verified": 1,
      "location": 1,
      "source": 1,
      "favorite_count": 1,
      "retweet_count": 1,
      "statuses_count": 1,
      "followers_count": 1,
      "friends_count": 1,
        
      "retweet_user_id": 1,
      "retweet_screen_name": 1,
      "retweet_verified": 1,
      "retweet_location": 1,
      "retweet_source": 1,
      "retweet_favorite_count": 1,
      "retweet_retweet_count": 1,
      "retweet_statuses_count": 1,
      "retweet_followers_count": 1,
      "retweet_friends_count": 1,
      
      "quoted_user_id": 1,
      "quoted_screen_name": 1,
      "quoted_verified": 1,
      "quoted_location": 1,
      "quoted_source": 1,
      "quoted_favorite_count": 1,
      "quoted_retweet_count": 1,
      "quoted_statuses_count": 1,
      "quoted_followers_count": 1,
      "quoted_friends_count": 1
}'
)
```

Extraemos los datos de los tweets originales
```{r}
original_profiles_header <- c(
  'user_id',
  'screen_name',
  'verified',
  'location',
  'source',
  'favorite_count',
  'retweet_count',
  'statuses_count',
  'followers_count',
  'friends_count'
)
original_profiles = profiles[,original_profiles_header]
```

Extraemos los datos de aquellos que fueron retweets y los transformamos a un unico modelo
```{r}
retweeted_profiles_header <- c(
  'retweet_user_id',
  'retweet_screen_name',
  'retweet_verified',
  'retweet_location',
  'retweet_source',
  'retweet_favorite_count',
  'retweet_retweet_count',
  'retweet_statuses_count',
  'retweet_followers_count',
  'retweet_friends_count'
)

retweeted_profiles = profiles[,retweeted_profiles_header]

names(retweeted_profiles)[names(retweeted_profiles) == 'retweet_user_id'] <- 'user_id'
names(retweeted_profiles)[names(retweeted_profiles) == 'retweet_screen_name'] <- 'screen_name'
names(retweeted_profiles)[names(retweeted_profiles) == 'retweet_verified'] <- 'verified'
names(retweeted_profiles)[names(retweeted_profiles) == 'retweet_location'] <- 'location'
names(retweeted_profiles)[names(retweeted_profiles) == 'retweet_source'] <- 'source'
names(retweeted_profiles)[names(retweeted_profiles) == 'retweet_favorite_count'] <- 'favorite_count'
names(retweeted_profiles)[names(retweeted_profiles) == 'retweet_retweet_count'] <- 'retweet_count'
names(retweeted_profiles)[names(retweeted_profiles) == 'retweet_statuses_count'] <- 'statuses_count'
names(retweeted_profiles)[names(retweeted_profiles) == 'retweet_followers_count'] <- 'followers_count'
names(retweeted_profiles)[names(retweeted_profiles) == 'retweet_friends_count'] <- 'friends_count'
```

Extraemos los datos de aquellos que fueron Quotes y los transformamos a un unico modelo
```{r}
quoted_profiles_headers <- c(
  'quoted_user_id',
  'quoted_screen_name',
  'quoted_verified',
  'quoted_location',
  'quoted_source',
  'quoted_favorite_count',
  'quoted_retweet_count',
  'quoted_statuses_count',
  'quoted_followers_count',
  'quoted_friends_count'
)
quoted_profiles = profiles[,quoted_profiles_headers]

names(quoted_profiles)[names(quoted_profiles) == 'quoted_user_id'] <- 'user_id'
names(quoted_profiles)[names(quoted_profiles) == 'quoted_screen_name'] <- 'screen_name'
names(quoted_profiles)[names(quoted_profiles) == 'quoted_verified'] <- 'verified'
names(quoted_profiles)[names(quoted_profiles) == 'quoted_location'] <- 'location'
names(quoted_profiles)[names(quoted_profiles) == 'quoted_source'] <- 'source'
names(quoted_profiles)[names(quoted_profiles) == 'quoted_favorite_count'] <- 'favorite_count'
names(quoted_profiles)[names(quoted_profiles) == 'quoted_retweet_count'] <- 'retweet_count'
names(quoted_profiles)[names(quoted_profiles) == 'quoted_statuses_count'] <- 'statuses_count'
names(quoted_profiles)[names(quoted_profiles) == 'quoted_followers_count'] <- 'followers_count'
names(quoted_profiles)[names(quoted_profiles) == 'quoted_friends_count'] <- 'friends_count'
```

Combinamos y unificamos tweets, retweets y quotes
```{r}
combined_profiles = rbind(
  original_profiles, 
  retweeted_profiles, 
  quoted_profiles
)

# Si buscamos duplicados en todas las columnas hay variaciones de followers entre usuarios
#tweet_profiles_df = combined_profiles[!duplicated(combined_profiles),]

tweet_profiles_df = combined_profiles[!duplicated(combined_profiles[,"user_id"]),]

summary(tweet_profiles_df)
```


Seleccionamos los usuarios con mayor repecusi贸n (retweet_count)
```{r}
top_users_by_retweet_count=combined_profiles

#Ordenamos por retweet_count de manera decreciente, hay mismos tw con distinto retweet_count
top_users_by_retweet_count= top_users_by_retweet_count %>%
  group_by(user_id) %>%
  arrange(-retweet_count) %>%
  filter(row_number()==1)
```

Discretizamos las variables numericas
```{r}
# Friends count
top_users_by_retweet_count$cat_friends = discretize(
  top_users_by_retweet_count$friends_count, 
  labels=c("pocos", "medio", "muchos")
)

# Favorites count
top_users_by_retweet_count$cat_favorite = discretize(
  log10(top_users_by_retweet_count$favorite_count+1),
  method = "fixed", 
  breaks = c(-Inf, 0.0001, 1.5, 2, Inf), 
  labels = c("nada","pocos", "medio", "muchos")
)

# Retweet count
top_users_by_retweet_count$cat_rt = discretize(
  log10(top_users_by_retweet_count$retweet_count+1),
  method = "fixed", 
  breaks = c(-Inf, 0.0001, 1.5, 2, Inf), 
  labels=c("nada","pocos", "medio", "muchos")
)

# Tweets sent by profile
top_users_by_retweet_count$cat_statuses = discretize(
  top_users_by_retweet_count$statuses_count, 
  labels=c("pocos", "medio", "muchos")
)

# Followers by profile
top_users_by_retweet_count$cat_followers = discretize(
  top_users_by_retweet_count$followers_count, 
  labels=c("pocos", "medio", "muchos")
)

top_users_by_retweet_count$cat_verified = as.factor(
  ifelse(
    top_users_by_retweet_count$verified, 
    "si", 
    NA
  )
)
```

Generamos reglas para los retweets
```{r}
# generaci贸n de reglas: Aquellos con muchos RT
retweet_transactions <- as(
  top_users_by_retweet_count[
    c(
      "cat_friends", 
      "cat_favorite",
      "cat_verified",
      "cat_statuses",
      "cat_followers", 
      "cat_rt"
  )], 
  "transactions"
)

retweet_rules = apriori(
  retweet_transactions, 
  parameter = list(
    target="rule", 
    support=0.01, 
    confidence=0.02
  ), 
  appearance = list(rhs = 'cat_rt=muchos')
)

print(retweet_rules)

inspect(
  sort(
    retweet_rules,
    by="lift", 
    decreasing = TRUE
  )
)
```

Generamos reglas para los favorites
```{r}
# generaci贸n de reglas: Aquellos con muchos Favs
favorite_transactions <- as(
  top_users_by_retweet_count[
    c(
      "cat_friends",
      "cat_favorite",
      "cat_verified",
      "cat_statuses",
      "cat_followers", 
      "cat_rt"
  )], 
  "transactions"
)

favorite_rules = apriori(
  favorite_transactions, 
  parameter = list(
    target="rule", 
    support=0.01, 
    confidence=0.02
  ), 
  appearance = list(rhs = 'cat_favorite=muchos')
)

print(favorite_rules)

inspect(
  sort(
    favorite_rules,
    by="lift", 
    decreasing = TRUE
  )
)
```

Generamos reglas para ver la influencia de las cuentas verificadas
```{r}
# generaci贸n de reglas 2- Influencia del verified
verified_transactions <- as(
  top_users_by_retweet_count[
    c(
      "cat_friends",
      "cat_favorite",
      "cat_verified",
      "cat_statuses",
      "cat_followers", 
      "cat_rt"
  )], 
  "transactions"
)

verified_rules = apriori(
  verified_transactions, 
  parameter = list(
    target="rule", 
    support=0.0001, 
    confidence=0.02
  ), appearance = list(lhs = 'cat_verified=si')
)

print(verified_rules)

inspect(
  sort(
    verified_rules, 
    by="lift", 
    decreasing = TRUE
  )
)
```
