---
title: "Tweet Impact Analysis"
output: html_notebook
---

Carga inicial del dataframe de tweets COVID-19
```{r}
library(mongolite)
library(ggplot2)
library(dplyr)
library(tidyr)
library(dplyr)
library(tm, exclude = "inspect")
library(stringr)
library(stringi)
library(arules)
library(tokenizers)


tweets_mongo_covid19 <- mongo(
  collection = "tweets_mongo_covid19", 
  db = "DMUBA"
)
```

Obtenemos nuestros tweets
```{r}
df_tweets = tweets_mongo_covid19$find(fields=
'{
      "status_id": 1,
      "user_id": 1,
      "screen_name": 1,
      "verified": 1,
      "location": 1,
      "source": 1,
      "favorite_count": 1,
      "retweet_count": 1,
      "statuses_count": 1,
      "followers_count": 1,
      "friends_count": 1,
        
      "retweet_status_id": 1,  
      "retweet_user_id": 1,
      "retweet_screen_name": 1,
      "retweet_verified": 1,
      "retweet_location": 1,
      "retweet_source": 1,
      "retweet_favorite_count": 1,
      "retweet_retweet_count": 1,
      "retweet_statuses_count": 1,
      "retweet_followers_count": 1,
      "retweet_friends_count": 1,
      
      "quoted_status_id": 1,  
      "quoted_user_id": 1,
      "quoted_screen_name": 1,
      "quoted_verified": 1,
      "quoted_location": 1,
      "quoted_source": 1,
      "quoted_favorite_count": 1,
      "quoted_retweet_count": 1,
      "quoted_statuses_count": 1,
      "quoted_followers_count": 1,
      "quoted_friends_count": 1
}'
)
```

Extraemos los datos de los tweets originales
```{r}
original_tweets_header <- c(
  'status_id',
  'user_id',
  'screen_name',
  'verified',
  'location',
  'source',
  'favorite_count',
  'retweet_count',
  'statuses_count',
  'followers_count',
  'friends_count'
)
original_tweets = df_tweets[,original_tweets_header]

```

Extraemos los datos de aquellos que fueron retweets y los transformamos a un unico modelo
```{r}
retweeted_tweets_header <- c(
  'retweet_status_id',
  'retweet_user_id',
  'retweet_screen_name',
  'retweet_verified',
  'retweet_location',
  'retweet_source',
  'retweet_favorite_count',
  'retweet_retweet_count',
  'retweet_statuses_count',
  'retweet_followers_count',
  'retweet_friends_count'
)

retweeted_tweets = df_tweets[,retweeted_tweets_header]

names(retweeted_tweets)[names(retweeted_tweets) == 'retweet_status_id'] <- 'status_id'
names(retweeted_tweets)[names(retweeted_tweets) == 'retweet_user_id'] <- 'user_id'
names(retweeted_tweets)[names(retweeted_tweets) == 'retweet_screen_name'] <- 'screen_name'
names(retweeted_tweets)[names(retweeted_tweets) == 'retweet_verified'] <- 'verified'
names(retweeted_tweets)[names(retweeted_tweets) == 'retweet_location'] <- 'location'
names(retweeted_tweets)[names(retweeted_tweets) == 'retweet_source'] <- 'source'
names(retweeted_tweets)[names(retweeted_tweets) == 'retweet_favorite_count'] <- 'favorite_count'
names(retweeted_tweets)[names(retweeted_tweets) == 'retweet_retweet_count'] <- 'retweet_count'
names(retweeted_tweets)[names(retweeted_tweets) == 'retweet_statuses_count'] <- 'statuses_count'
names(retweeted_tweets)[names(retweeted_tweets) == 'retweet_followers_count'] <- 'followers_count'
names(retweeted_tweets)[names(retweeted_tweets) == 'retweet_friends_count'] <- 'friends_count'

```

Extraemos los datos de aquellos que fueron Quotes y los transformamos a un unico modelo
```{r}
quoted_tweets_header <- c(
  'quoted_status_id',
  'quoted_user_id',
  'quoted_screen_name',
  'quoted_verified',
  'quoted_location',
  'quoted_source',
  'quoted_favorite_count',
  'quoted_retweet_count',
  'quoted_statuses_count',
  'quoted_followers_count',
  'quoted_friends_count'
)

quoted_tweets = df_tweets[,quoted_tweets_header]

names(quoted_tweets)[names(quoted_tweets) == 'quoted_status_id'] <- 'status_id'
names(quoted_tweets)[names(quoted_tweets) == 'quoted_user_id'] <- 'user_id'
names(quoted_tweets)[names(quoted_tweets) == 'quoted_screen_name'] <- 'screen_name'
names(quoted_tweets)[names(quoted_tweets) == 'quoted_verified'] <- 'verified'
names(quoted_tweets)[names(quoted_tweets) == 'quoted_location'] <- 'location'
names(quoted_tweets)[names(quoted_tweets) == 'quoted_source'] <- 'source'
names(quoted_tweets)[names(quoted_tweets) == 'quoted_favorite_count'] <- 'favorite_count'
names(quoted_tweets)[names(quoted_tweets) == 'quoted_retweet_count'] <- 'retweet_count'
names(quoted_tweets)[names(quoted_tweets) == 'quoted_statuses_count'] <- 'statuses_count'
names(quoted_tweets)[names(quoted_tweets) == 'quoted_followers_count'] <- 'followers_count'
names(quoted_tweets)[names(quoted_tweets) == 'quoted_friends_count'] <- 'friends_count'

```

Combinamos y unificamos tweets, retweets y quotes
```{r}
combined_tweets = rbind(
  original_tweets, 
  retweeted_tweets, 
  quoted_tweets
)

top_tweets_by_retweet_count = combined_tweets

#Ordenamos por retweet_count de manera decreciente, hay mismos tw con distinto retweet_count
top_tweets_by_retweet_count= data.frame(top_tweets_by_retweet_count %>%
  group_by(status_id) %>%
  arrange(-retweet_count) %>%
  filter(row_number()==1))
```

Discretizamos las variables numericas
```{r}
# Friends count
top_tweets_by_retweet_count$cat_friends = discretize(
  top_tweets_by_retweet_count$friends_count, 
  labels = c("pocos", "medio", "muchos")
)

# Favorites count
top_tweets_by_retweet_count$cat_favorite = discretize(
  log10(top_tweets_by_retweet_count$favorite_count+1),
  method = "fixed", 
  breaks = c(-Inf, 0.0001, 1.5, 2, Inf), 
  labels = c("nada","pocos", "medio", "muchos")
)

# Retweet count
top_tweets_by_retweet_count$cat_rt = discretize(
  log10(top_tweets_by_retweet_count$retweet_count+1),
  method = "fixed", 
  breaks = c(-Inf, 0.0001, 1.5, 2, Inf), 
  labels=c("nada","pocos", "medio", "muchos")
)

# Tweets sent by profile
top_tweets_by_retweet_count$cat_statuses = discretize(
  top_tweets_by_retweet_count$statuses_count, 
  labels=c("pocos", "medio", "muchos")
)

# Followers by profile
top_tweets_by_retweet_count$cat_followers = discretize(
  top_tweets_by_retweet_count$followers_count, 
  labels=c("pocos", "medio", "muchos")
)

top_tweets_by_retweet_count$cat_verified =  as.factor(
  ifelse(
    top_tweets_by_retweet_count$verified, 
    "si", 
    NA
  )
)
```

Generamos reglas para los perfiles con muchos retweets
```{r}
# generación de reglas: Aquellos con muchos RT
retweet_transactions <- as(
  top_tweets_by_retweet_count[
    c(
      "cat_friends", 
      "cat_favorite",
      "cat_verified",
      "cat_statuses",
      "cat_followers",
      "cat_rt"
    )], 
  "transactions"
)

retweet_rules = apriori(
  retweet_transactions, 
  parameter = list(
    target="rule", 
    support=0.01, 
    confidence=0.02
  ), 
  appearance = list(rhs = 'cat_rt=muchos')
)

print(retweet_rules)
inspect(
  sort(
    retweet_rules,
    by="lift", 
    decreasing = TRUE
  )
)
```

Generamos reglas para los perfiles con muchos favs
```{r}
# generación de reglas: Aquellos con muchos Favs
favorites_transactions <- as(
  top_tweets_by_retweet_count[
    c(
      "cat_friends", 
      "cat_favorite",
      "cat_verified",
      "cat_statuses",
      "cat_followers", 
      "cat_rt"
  )], 
  "transactions"
)

favorites_rules = apriori(
  favorites_transactions, 
  parameter = list(
    target="rule", 
    support=0.01, 
    confidence=0.02
  ), 
  appearance = list(rhs = 'cat_favorite=muchos')
)

print(favorites_rules)
inspect(
  sort(
    favorites_rules, 
    by="lift",
    decreasing = TRUE
  )
)
```

Generamos reglas para ver la influencia de las cuentas verificadas
```{r}
# generación de reglas 2- Influencia del verified
verified_transactions <- as(
  top_tweets_by_retweet_count[
    c(
      "cat_friends", 
      "cat_favorite",
      "cat_verified",
      "cat_statuses",
      "cat_followers", 
      "cat_rt"
  )], 
  "transactions"
)

verified_rules = apriori(
  verified_transactions, 
  parameter = list(
    target="rule", 
    support=0.0001, 
    confidence=0.02
  ), 
  appearance = list(lhs = 'cat_verified=si')
)

print(verified_rules)
inspect(
  sort(
    verified_rules, 
    by="lift", 
    decreasing = TRUE
  )
)
```

Formato tuplas tweets-item (item equivale a la discretización de nuestra medición de impacto)
```{r}
# Pivot de columnas que empiezan con "cat"
df_tweets_tuples = top_tweets_by_retweet_count %>% 
  pivot_longer(
    cols =starts_with("cat"),
    names_to = "feat", 
    values_to = "val", 
    names_prefix = "cat_",
    values_drop_na = TRUE) %>% 
  select("status_id", "feat", "val")
```

Agregamos el prefijo del feature discretizado
```{r}
# se agrega prefijo de tipo de ítem:
df_tweets_tuples = df_tweets_tuples %>% 
  mutate("item" = paste0(feat,"=",val)) %>% 
  select("status_id", "item")
```

```{r}
length(
  unique(df_tweets_tuples$status_id)
)
```

Armamos un dataframe de hashtags
```{r}
df_ht = tweets_mongo_covid19$find(
  query = '{"hashtags": {"$ne": null}}', 
  fields = '{"status_id" : true, "hashtags" : true, "_id": false}'
)
```

```{r}
length(
  unique(df_ht$status_id)
)
```

Descomprimimos los hashtags (vienen en formato de lista)
```{r}
# formato tuplas: explota columna de hastagh
df_ht = df_ht %>% unnest(hashtags)
```

Limpiamos los textos de los hashtags
```{r}
# Se quitan acentos
df_ht$hashtags = stri_trans_general(df_ht$hashtags, "Latin-ASCII")
# Se pasa a minúsculas
df_ht$hashtags = tolower(df_ht$hashtags)
# Se quita todo lo que no es alfanumérico
df_ht$hashtags= gsub("[^a-zA-z0-9]", "", df_ht$hashtags)
```

Eliminamos terminos que no queremos
```{r}
df_ht = df_ht[-grep(x = df_ht$hashtags, pattern = "^(covid|corona|coronavirus|cuarentena|virus|covid19|covid-19)"),]
```

Agregamos el prefijo de de tipo de atributo (hashtag)
```{r}
# se agrega prefijo de tipo de ítem hashtag:
df_ht$item = paste0("hashtag=", df_ht$hashtags)
df_ht = df_ht[c("status_id", "item")]
```

Combinamos los items de usuario y los hashtags en un dataframe combinado
```{r}
# A las transacciones con hashtags se les agregan los atributos del usuario.
df_tuples = bind_rows(df_tweets_tuples, df_ht)
```

Generamos nuestras reglas de asociación
```{r}
# reglas de asociación
hashtags_items_transactions <- as(
  split(df_tuples$item, df_tuples$status_id), 
  "transactions"
)
inspect(
  hashtags_items_transactions[1245]
)

hashtags_items_rules = apriori(
  hashtags_items_transactions, 
  parameter = list(
    target="rule", 
    support=0.1, 
    confidence=0.5
  )
)
print(hashtags_items_rules)

inspect(
  sort(
    hashtags_items_rules, 
    by="lift", 
    decreasing = TRUE
  )[1:20]
)

inspect(
  head(hashtags_items_rules, 20)
)
```

```{r}
rules = apriori(
  hashtags_items_transactions, 
  parameter = list(
    target="rule", 
    support=0.01, 
    confidence=0.5
  )
)
print(rules)

inspect(
  sort(
    rules, 
    by="lift", 
    decreasing = TRUE
  )[500:540]
)

inspect(
  head(rules, 20)
)
```
