---
title: "DMUBA TP01"
output: html_notebook
---

Carga inicial del dataframe de tweets COVID-19
```{r}
library(mongolite)
library(ggplot2)
library(dplyr)
library(tidyr)
library(dplyr)
library(tm, exclude = "inspect")
library(stringr)
library(stringi)
library(arules)
library(tokenizers)


tweets_mongo_covid19 <- mongo(
  collection = "tweets_mongo_covid19", 
  db = "DMUBA"
)
```

# An√°lisis de Perfiles
## Desplegamos todos los perfiles
```{r}
profiles = tweets_mongo_covid19$find(fields=
'{
      "user_id": 1,
      "screen_name": 1,
      "verified": 1,
      "location": 1,
      "source": 1,
      "favorite_count": 1,
      "retweet_count": 1,
      "statuses_count": 1,
      "followers_count": 1,
      "friends_count": 1,
        
      "retweet_user_id": 1,
      "retweet_screen_name": 1,
      "retweet_verified": 1,
      "retweet_location": 1,
      "retweet_source": 1,
      "retweet_favorite_count": 1,
      "retweet_retweet_count": 1,
      "retweet_statuses_count": 1,
      "retweet_followers_count": 1,
      "retweet_friends_count": 1,
      
      "quoted_user_id": 1,
      "quoted_screen_name": 1,
      "quoted_verified": 1,
      "quoted_location": 1,
      "quoted_source": 1,
      "quoted_favorite_count": 1,
      "quoted_retweet_count": 1,
      "quoted_statuses_count": 1,
      "quoted_followers_count": 1,
      "quoted_friends_count": 1
}'
)
```

## Combinamos los perfiles de los tweets originales, retweets y quotes involucrados
```{r}
original_profiles_header <- c(
  'user_id',
  'screen_name',
  'verified',
  'location',
  'source',
  'favorite_count',
  'retweet_count',
  'statuses_count',
  'followers_count',
  'friends_count'
)
original_profiles = profiles[,original_profiles_header]
```

```{r}
retweeted_profiles_header <- c(
  'retweet_user_id',
  'retweet_screen_name',
  'retweet_verified',
  'retweet_location',
  'retweet_source',
  'retweet_favorite_count',
  'retweet_retweet_count',
  'retweet_statuses_count',
  'retweet_followers_count',
  'retweet_friends_count'
)

retweeted_profiles = profiles[,retweeted_profiles_header]

names(retweeted_profiles)[names(retweeted_profiles) == 'retweet_user_id'] <- 'user_id'
names(retweeted_profiles)[names(retweeted_profiles) == 'retweet_screen_name'] <- 'screen_name'
names(retweeted_profiles)[names(retweeted_profiles) == 'retweet_verified'] <- 'verified'
names(retweeted_profiles)[names(retweeted_profiles) == 'retweet_location'] <- 'location'
names(retweeted_profiles)[names(retweeted_profiles) == 'retweet_source'] <- 'source'
names(retweeted_profiles)[names(retweeted_profiles) == 'retweet_favorite_count'] <- 'favorite_count'
names(retweeted_profiles)[names(retweeted_profiles) == 'retweet_retweet_count'] <- 'retweet_count'
names(retweeted_profiles)[names(retweeted_profiles) == 'retweet_statuses_count'] <- 'statuses_count'
names(retweeted_profiles)[names(retweeted_profiles) == 'retweet_followers_count'] <- 'followers_count'
names(retweeted_profiles)[names(retweeted_profiles) == 'retweet_friends_count'] <- 'friends_count'
```

```{r}
quoted_profiles_headers <- c(
  'quoted_user_id',
  'quoted_screen_name',
  'quoted_verified',
  'quoted_location',
  'quoted_source',
  'quoted_favorite_count',
  'quoted_retweet_count',
  'quoted_statuses_count',
  'quoted_followers_count',
  'quoted_friends_count'
)
quoted_profiles = profiles[,quoted_profiles_headers]

names(quoted_profiles)[names(quoted_profiles) == 'quoted_user_id'] <- 'user_id'
names(quoted_profiles)[names(quoted_profiles) == 'quoted_screen_name'] <- 'screen_name'
names(quoted_profiles)[names(quoted_profiles) == 'quoted_verified'] <- 'verified'
names(quoted_profiles)[names(quoted_profiles) == 'quoted_location'] <- 'location'
names(quoted_profiles)[names(quoted_profiles) == 'quoted_source'] <- 'source'
names(quoted_profiles)[names(quoted_profiles) == 'quoted_favorite_count'] <- 'favorite_count'
names(quoted_profiles)[names(quoted_profiles) == 'quoted_retweet_count'] <- 'retweet_count'
names(quoted_profiles)[names(quoted_profiles) == 'quoted_statuses_count'] <- 'statuses_count'
names(quoted_profiles)[names(quoted_profiles) == 'quoted_followers_count'] <- 'followers_count'
names(quoted_profiles)[names(quoted_profiles) == 'quoted_friends_count'] <- 'friends_count'
```

## Combinamos y aplicamos transformaciones
```{r}
combined_profiles = rbind(original_profiles, retweeted_profiles, quoted_profiles)

# Si buscamos duplicados en todas las columnas hay variaciones de followers entre usuarios
#tweet_profiles_df = combined_profiles[!duplicated(combined_profiles),]

tweet_profiles_df = combined_profiles[!duplicated(combined_profiles[,"user_id"]),]

summary(tweet_profiles_df)
```


# 3) Usuarios con mayor repercusi√≥n (retweet_count)
```{r}
top_users_by_retweet_count=combined_profiles

#Ordenamos por retweet_count de manera decreciente, hay mismos tw con distinto retweet_count
top_users_by_retweet_count= top_users_by_retweet_count %>%
  group_by(user_id) %>%
  arrange(-retweet_count) %>%
  filter(row_number()==1)

View(
  head(top_users_by_retweet_count)
)
```

```{r}
# Se discretizan variables numÈricas

top_users_by_retweet_count$cat_friends =discretize(top_users_by_retweet_count$friends_count, labels=c("pocos", "medio", "muchos"))
top_users_by_retweet_count$cat_favorite =discretize(log10(top_users_by_retweet_count$favorite_count+1),method = "fixed", breaks = c(-Inf, 0.0001, 1.5, 2, Inf), labels=c("nada","pocos", "medio", "muchos"))
top_users_by_retweet_count$cat_rt =discretize(log10(top_users_by_retweet_count$retweet_count+1),method = "fixed", breaks = c(-Inf, 0.0001, 1.5, 2, Inf), labels=c("nada","pocos", "medio", "muchos"))
top_users_by_retweet_count$cat_statuses =discretize(top_users_by_retweet_count$statuses_count, labels=c("pocos", "medio", "muchos"))
top_users_by_retweet_count$cat_followers =discretize(top_users_by_retweet_count$followers_count, labels=c("pocos", "medio", "muchos"))
top_users_by_retweet_count$cat_verified =  as.factor(ifelse(top_users_by_retweet_count$verified, "si", NA))
View(top_users_by_retweet_count)
```


```{r}
# generaciÛn de reglas: Aquellos con muchos RT
trans <- as(top_users_by_retweet_count[c("cat_friends", "cat_favorite","cat_verified","cat_statuses","cat_followers", "cat_rt")], "transactions")
rules = apriori(trans, parameter=list(target="rule", support=0.01, confidence=0.02), appearance = list(rhs = 'cat_rt=muchos'))
print(rules)
inspect(sort(rules, by="lift", decreasing = TRUE))
```

```{r}
# generaciÛn de reglas: Aquellos con muchos Favs
trans <- as(top_users_by_retweet_count[c("cat_friends", "cat_favorite","cat_verified","cat_statuses","cat_followers", "cat_rt")], "transactions")
rules = apriori(trans, parameter=list(target="rule", support=0.01, confidence=0.02), appearance = list(rhs = 'cat_favorite=muchos'))
print(rules)
inspect(sort(rules, by="lift", decreasing = TRUE))
```

#4 Consigna, pregunta del TP pasado, independencia verified vs popularidad
```{r}
# generaciÛn de reglas 2- Influencia del verified
trans <- as(top_users_by_retweet_count[c("cat_friends", "cat_favorite","cat_verified","cat_statuses","cat_followers", "cat_rt")], "transactions")
rules = apriori(trans, parameter=list(target="rule", support=0.0001, confidence=0.02), appearance = list(lhs = 'cat_verified=si'))
print(rules)
inspect(sort(rules, by="lift", decreasing = TRUE))
```


# De ac· para abajo an·lisis de profiles TP1


Respecto a los replies, solo 38 casos de 1487 cuentan con 1 o m√°s RT
Respecto a los quotes, s√≥lo contamos con el n√∫mero de Quotes de aquellos que son TW, todos los registros se encuentran en 0.

## Sources Analysis
```{r}
sources = as.data.frame(
  table(
    tweet_profiles_df[
      !is.na(tweet_profiles_df[,"source"]),
      "source"]
    )
)

names(sources)[1] = "source"
names(sources)[2] = "count"

sources = sources[
  order(
    sources["count"], 
    decreasing = TRUE
  ),
]

View(sources)
```

## Location Analysis
```{r}
locations = as.data.frame(
  table(
    tweet_profiles_df[
      !is.na(tweet_profiles_df[,"location"]),
      "location"]
    )
)

names(locations)[1] = "location"
names(locations)[2] = "count"

locations = locations[
  order(
    locations["count"], 
    decreasing = TRUE
  ),
]

View(locations)
```


## Tweets de mayor impacto
```{r}
df_tweets = tweets_mongo_covid19$find(fields=
'{
      "status_id": 1,
      "user_id": 1,
      "screen_name": 1,
      "verified": 1,
      "location": 1,
      "source": 1,
      "favorite_count": 1,
      "retweet_count": 1,
      "statuses_count": 1,
      "followers_count": 1,
      "friends_count": 1,
        
      "retweet_status_id": 1,  
      "retweet_user_id": 1,
      "retweet_screen_name": 1,
      "retweet_verified": 1,
      "retweet_location": 1,
      "retweet_source": 1,
      "retweet_favorite_count": 1,
      "retweet_retweet_count": 1,
      "retweet_statuses_count": 1,
      "retweet_followers_count": 1,
      "retweet_friends_count": 1,
      
      "quoted_status_id": 1,  
      "quoted_user_id": 1,
      "quoted_screen_name": 1,
      "quoted_verified": 1,
      "quoted_location": 1,
      "quoted_source": 1,
      "quoted_favorite_count": 1,
      "quoted_retweet_count": 1,
      "quoted_statuses_count": 1,
      "quoted_followers_count": 1,
      "quoted_friends_count": 1
}'
)
```

```{r}
View(df_tweets)
```

# Combinamos Tweets
```{r}
original_tweets_header <- c(
  'status_id',
  'user_id',
  'screen_name',
  'verified',
  'location',
  'source',
  'favorite_count',
  'retweet_count',
  'statuses_count',
  'followers_count',
  'friends_count'
)
original_tweets = df_tweets[,original_tweets_header]

```

```{r}
retweeted_tweets_header <- c(
  'retweet_status_id',
  'retweet_user_id',
  'retweet_screen_name',
  'retweet_verified',
  'retweet_location',
  'retweet_source',
  'retweet_favorite_count',
  'retweet_retweet_count',
  'retweet_statuses_count',
  'retweet_followers_count',
  'retweet_friends_count'
)

retweeted_tweets = df_tweets[,retweeted_tweets_header]

names(retweeted_tweets)[names(retweeted_tweets) == 'retweet_status_id'] <- 'status_id'
names(retweeted_tweets)[names(retweeted_tweets) == 'retweet_user_id'] <- 'user_id'
names(retweeted_tweets)[names(retweeted_tweets) == 'retweet_screen_name'] <- 'screen_name'
names(retweeted_tweets)[names(retweeted_tweets) == 'retweet_verified'] <- 'verified'
names(retweeted_tweets)[names(retweeted_tweets) == 'retweet_location'] <- 'location'
names(retweeted_tweets)[names(retweeted_tweets) == 'retweet_source'] <- 'source'
names(retweeted_tweets)[names(retweeted_tweets) == 'retweet_favorite_count'] <- 'favorite_count'
names(retweeted_tweets)[names(retweeted_tweets) == 'retweet_retweet_count'] <- 'retweet_count'
names(retweeted_tweets)[names(retweeted_tweets) == 'retweet_statuses_count'] <- 'statuses_count'
names(retweeted_tweets)[names(retweeted_tweets) == 'retweet_followers_count'] <- 'followers_count'
names(retweeted_tweets)[names(retweeted_tweets) == 'retweet_friends_count'] <- 'friends_count'

```

```{r}
quoted_tweets_header <- c(
  'quoted_status_id',
  'quoted_user_id',
  'quoted_screen_name',
  'quoted_verified',
  'quoted_location',
  'quoted_source',
  'quoted_favorite_count',
  'quoted_retweet_count',
  'quoted_statuses_count',
  'quoted_followers_count',
  'quoted_friends_count'
)

quoted_tweets = df_tweets[,quoted_tweets_header]

names(quoted_tweets)[names(quoted_tweets) == 'quoted_status_id'] <- 'status_id'
names(quoted_tweets)[names(quoted_tweets) == 'quoted_user_id'] <- 'user_id'
names(quoted_tweets)[names(quoted_tweets) == 'quoted_screen_name'] <- 'screen_name'
names(quoted_tweets)[names(quoted_tweets) == 'quoted_verified'] <- 'verified'
names(quoted_tweets)[names(quoted_tweets) == 'quoted_location'] <- 'location'
names(quoted_tweets)[names(quoted_tweets) == 'quoted_source'] <- 'source'
names(quoted_tweets)[names(quoted_tweets) == 'quoted_favorite_count'] <- 'favorite_count'
names(quoted_tweets)[names(quoted_tweets) == 'quoted_retweet_count'] <- 'retweet_count'
names(quoted_tweets)[names(quoted_tweets) == 'quoted_statuses_count'] <- 'statuses_count'
names(quoted_tweets)[names(quoted_tweets) == 'quoted_followers_count'] <- 'followers_count'
names(quoted_tweets)[names(quoted_tweets) == 'quoted_friends_count'] <- 'friends_count'

```


#4)Tweets con mayor repercusi√≥n
```{r}
combined_tweets = rbind(original_tweets, retweeted_tweets, quoted_tweets)
View(combined_tweets)
top_tweets_by_retweet_count=combined_tweets
#Ordenamos por retweet_count de manera decreciente, hay mismos tw con distinto retweet_count
top_tweets_by_retweet_count= data.frame(top_tweets_by_retweet_count %>%
  group_by(status_id) %>%
  arrange(-retweet_count) %>%
  filter(row_number()==1))
View(head(top_tweets_by_retweet_count))


```

Sources Analysis by tweets
```{r}
sources_by_tweets = as.data.frame(
  table(
    top_tweets_by_retweet_count[(
      !is.na(top_tweets_by_retweet_count[,"source"])),
      "source"]
    )
)

names(sources_by_tweets)[1] = "source"
names(sources_by_tweets)[2] = "count"

sources_by_tweets = sources_by_tweets[
  order(
    sources_by_tweets["count"], 
    decreasing = TRUE
  ),
]

View(sources_by_tweets)
```

#5)Correlaci√≥n con los perfiles de mayor impacto
#Creaci√≥n df variables num√©ricas
```{r}
numeric_variables=data.frame(cbind(
  top_users_by_retweet_count$favorite_count,
  top_users_by_retweet_count$retweet_count,
  top_users_by_retweet_count$statuses_count,
  top_users_by_retweet_count$followers_count,
  top_users_by_retweet_count$friends_count
))
names(numeric_variables)<-c("favorite_count",
  "retweet_count",
  "statuses_count",
  "followers_count",
  "friends_count")
View(numeric_variables)
```

#Correlaci√≥n variables num√©ricas
```{r}
cor(na.omit(numeric_variables))
```

#Correlaci√≥n variables num√©ricas (escala logar√?tmica)
```{r}
cor(log10(na.omit(numeric_variables)+1))
```

#Test de independencia verified
#Tomamos como base para que un tweet sea popular, retweet_count >=100
```{r}
M=as.table(rbind(c(,88),c(25,25)))
dimnames(M)=list(Popular=c("SI","NO"),Verified=c("SI","NO"))
```


```{r}
table(top_users_by_retweet_count$verified)
table(top_users_by_retweet_count$retweet_count>=1)
M=table(top_users_by_retweet_count$verified,top_users_by_retweet_count$retweet_count>=1)
dimnames(M)=list(Popular=c("SI","NO"),Verified=c("SI","NO"))
Xsq=chisq.test(M)
Xsq
```

#Gr√°fico de mosaicos
```{r}
mosaicplot(t(M), col=c("lightgreen","pink"), main="Verificado vs Tweets Populares")
```

#Como conclusi√≥n, no son independientes que tengan Retweets siendo cuentas verificadas.


#9)Longitud de texto por plataforma
#Armo df con source y longitud de texto, tomando is_quote:false y is_retweet:false
```{r}
df_source_text_widht_by_original_tweets=data.frame(tweets_mongo_covid19$find(query = '{"is_quote" : false, "is_retweet" : false}', 
                            
  fields=
'{
      "source": 1,
      "display_text_width":1,
      "text":1
      
}'
))
View(df_source_text_widht_by_original_tweets)
```

#Cuenta de negativos y totales
```{r}
sources_original = as.data.frame(
  table(
    df_source_text_widht_by_original_tweets[
      !is.na(df_source_text_widht_by_original_tweets[,"display_text_width"]),
      "source"]
    ))

View(sources_original)
```

#Genero un atributo con tipo de plataforma
```{r}
df_source_text_widht_by_original_tweets[df_source_text_widht_by_original_tweets$source == "Twitter for Android", "plataforma"] = "Smartphone"
df_source_text_widht_by_original_tweets[df_source_text_widht_by_original_tweets$source == "Twitter for iPhone", "plataforma"] = "Smartphone"
df_source_text_widht_by_original_tweets[df_source_text_widht_by_original_tweets$source == "TweetDeck", "plataforma"] = "Escritorio"
df_source_text_widht_by_original_tweets$Longitud=nchar(df_source_text_widht_by_original_tweets$text)
View(df_source_text_widht_by_original_tweets)

```

#Mediana de longitud por tipo de fuente
```{r}
aggregate(display_text_width ~ source, data=df_source_text_widht_by_original_tweets, FUN=median)
aggregate(display_text_width ~ plataforma, data=df_source_text_widht_by_original_tweets, FUN=median)
```

#Boxplot por tipo de fuente
```{r}
boxplot(df_source_text_widht_by_original_tweets[df_source_text_widht_by_original_tweets$plataforma=="Smartphone"|                          df_source_text_widht_by_original_tweets$plataforma=="Escritorio","display_text_width"]~
          df_source_text_widht_by_original_tweets[df_source_text_widht_by_original_tweets$plataforma=="Smartphone"|                                 df_source_text_widht_by_original_tweets$plataforma=="Escritorio","plataforma"],main="Longitud de texto-plataforma",ylab="Longitud de texto", xlab="Plataforma")
```
#Doble click sobre los tweets de escritorio
```{r}
escritorio=df_source_text_widht_by_original_tweets[(df_source_text_widht_by_original_tweets$plataforma=="Escritorio"),]
escritorio[(!is.na(escritorio$display_text_width)),]
```


#6) An√°lisis de outliers
```{r}
k=200
plot(head(log10(top_users_by_retweet_count$retweet_count+1),k),head(log10(top_users_by_retweet_count$favorite_count+1),k))
```

#Local outlier factor
```{r}
library(Rlof)
k=100
df_retweet_count_favorite_count=data.frame(cbind(head(log10(top_users_by_retweet_count$retweet_count+1),k),head(log10(top_users_by_retweet_count$favorite_count+1),k)))
names(df_retweet_count_favorite_count)=c("retweet_count","favorite_count")
# Calculamos LOF para k=3 vecinos por instancia
df_retweet_count_favorite_count$score<-lof(df_retweet_count_favorite_count, k=2)
umbral<-2
df_retweet_count_favorite_count$outlier <- (df_retweet_count_favorite_count$score>umbral)
df_retweet_count_favorite_count$color <- ifelse(df_retweet_count_favorite_count$outlier, "red", "black")
View(df_retweet_count_favorite_count)
ggplot(df_retweet_count_favorite_count, aes(x=retweet_count,y=favorite_count, color=outlier))+geom_point()
```

#Mahalanobis, vemos aquellos casos que se alejan de la linealidad, no necesariamente outliers unidimensionales.
```{r}
df_retweet_count_favorite_count$mahalanobis <- mahalanobis(df_retweet_count_favorite_count[,1:2], colMeans(df_retweet_count_favorite_count[,1:2]), cov(df_retweet_count_favorite_count[,1:2]))

# Ordenamos de forma decreciente, seg?n el score de Mahalanobis
df_retweet_count_favorite_count <- df_retweet_count_favorite_count[order(df_retweet_count_favorite_count$mahalanobis,decreasing = TRUE),]

# Descartamos los outliers seg?n un umbral
umbral<-5
df_retweet_count_favorite_count$outlier2 <- (df_retweet_count_favorite_count$mahalanobis>umbral)

ggplot(df_retweet_count_favorite_count, aes(x=retweet_count,y=favorite_count, color=outlier2))+geom_point()

View(df_retweet_count_favorite_count)
```

